【裁判字號】    89,上易,816
【裁判日期】    890607
【裁判案由】    竊盜
【裁判全文】
臺灣高等法院高雄分院刑事判決    八十九年度上易字第八一六號
    上訴人
    即被告  乙○○
右上訴人因竊盜案件，不服台灣屏東地方法院八十九年度易字第一一二號中華民國八
十九年三月八日第一審判決（起訴案號：台灣屏東地方法院檢察署八十八年度偵字第
八０九八號），提起上訴，本院判決如左：
    主  文
上訴駁回。
     事  實
一、乙○○前於民國八十五年間，因違反麻醉藥品管理條例案件，經原審法院判處有
    期徒刑六月，於八十六年八月十八日執行完畢。詎仍不知悔改，復意圖為自己不
    法所有，於八十八年十二月十三日凌晨四時許，在屏東縣屏東市○○○路三十四
    巷口，竊取蔡昇達所有、置於路旁之車牌號碼ＵＳ－０二三七號自小貨車內之Ｃ
    Ｄ音響一部、人民幣一百二十三元、新台幣一百零五元、太陽眼鏡一副、布鞋一
    雙。嗣於其得手後，旋為警查獲。
二、案經屏東縣警察局屏東分局報請臺灣屏東地方法院檢察署檢察官偵查起訴。
     理  由
一、訊據上訴人即被告乙○○，坦承有於上開時地進入前揭自用小貨車之行為，惟否
    認有何竊盜犯行，辯稱：被告當時喝醉酒，神智不清，完全不知道自己所為何事
    云云。
二、經查，右揭犯罪事實，業據被害人蔡昇達指述綦詳，並有贓物領據一紙附卷可稽
    。又前揭人民幣、新台幣係自被告身上起出，有警訊筆錄可考，被告又自承有進
    入車內，且被告家住屏東縣麟洛鄉○○村○○路一七四號，卻前來於屏東縣屏東
    市○○○路三十四巷口之他人汽車內行竊；否則何以不將其他無價值之物搜入其
    身上，而專就輕便有價值之物攫取入其實力支配之下。其辯稱當時神智不清，顯
    係其原因自由之行為，自無查証其是否確係酒醉之必要，此項事後卸責之詞，不
    足採信。被告確係意圖為自己不法所有，而進入該車行竊，情極明顯。本案事證
    明確，被告犯行堪予認定。
三、核被告乙○○所為，係犯刑法第三百二十條第一項之竊盜罪。被告前於八十五年
    間，因違反麻醉藥品管理條例案件，經原審法院判處有期徒刑六月，於八十六年
    八月十八日執行完畢，有被告全國前案紀錄表附卷足稽，其於五年之內再犯有期
    徒刑以上之刑之本罪，為累犯，應依刑法第四十七條加重其刑。
四、原審依刑法第三百二十條第一項、第四十七條，罰金罰鍰提高標準條例第一條前
    段，並審酌被告係累犯，及其犯罪之動機、目的、手段，所竊得財物之價值，及
    犯後猶飾詞否認等一切情狀，量處有期徒刑四月。認事用法尚無不合，量刑亦稱
    妥適，被告上訴意旨仍執陳詞，否認犯罪，空言指摘原判決不當，並無可取，為
    無理由，應予駁回。
據上論斷，應依刑事訴訟法第三百六十八條，判決如主文。
本案經檢察官劉翼謀到庭執行職務。
中    華    民    國     八十九     年       六       月     七   日
                              臺灣高等法院高雄分院刑事第四庭
                                  審判長法官  莊  鎮
                                        法官  陳吉雄
                                        法官  陳啟造
右甲本證明與原本無異。
不得上訴。
                                      書記官  劉金萍
中    華    民    國     八十九     年       六       月    八    日
本件論罪科刑法條：
刑法第三百二十條第一項：意圖為自己不法之所有或第三人不法之所有，而竊取他人
之動產者，為竊盜罪，處五年以下有期徒刑、拘役或五百元以下罰金。
                      Ｄ


司法院資訊處製作；財團法人民間司法改革基金會備份。
